臺灣臺北地方法院刑事裁定　
111年度聲字第1346號
聲  請  人  臺灣臺北地方檢察署檢察官
受  刑  人  諶萬新



上列聲請人因受刑人數罪併罰有二裁判以上，聲請定其應執行之
刑（111年度執聲字第1225號），本院裁定如下：
    主  文
諶萬新所犯如附表所示各罪所處之刑，應執行有期徒刑壹年貳月
。
    理  由
聲請意旨略以：受刑人諶萬新因竊盜案件，先後經判決確定如
  附表，應依刑法第53條、第51條第5款，定其應執行之刑，爰
  依刑事訴訟法第477條第1項聲請裁定等語。
按依刑法第53條及第54條應依刑法第51條第5款至第7款之規定
  ，定其應執行之刑者，由該案犯罪事實最後判決之法院之檢察
  官，聲請該法院裁定之，刑事訴訟法第477條第1項定有明文。
  查如附表編號3所示之案件，經本院判處如附表編號3所示之刑
  確定，且該案為最後判決之案件等情，有前開案件判決書及臺
  灣高等法院被告前案紀錄表各1份附卷可考。揆諸前揭說明，
  本件最後事實審法院為本院，從而，本院對聲請人所為之本件
  聲請當有管轄權無疑，合先敘明。
次按裁判確定前犯數罪者，併合處罰之；但得易科罰金之罪與
  不得易科罰金之罪者，不在此限；前項但書情形，受刑人請求
  檢察官聲請定應執行刑者，依第51條規定定之，刑法第50條第
  1項但書第1款及第2項分別定有明文。又數罪併罰，有二裁判
  以上者，依第51條之規定，定其應執行之刑；又宣告多數有期
  徒刑者，於各刑中之最長期以上，各刑合併之刑期以下，定其
  刑期；但不得逾30年，刑法第53條及第51條第5款定有明文。
  再按法律上屬於自由裁量之事項，有其外部性界限及內部性界
  限，並非概無拘束。依據法律之具體規定，法院應在其範圍選
  擇為適當之裁判者，為外部性界限；而法院為裁判時，應考量
  法律之目的，及法律秩序之理念所在者，為內部性界限（最高
  法院94年度台非字第233號判決意旨參照）。又分屬不同案件
  之數罪併罰，倘一裁判宣告數罪之刑，曾經定其執行刑，再與
  其他裁判宣告之刑定其執行刑時，在法理上亦應同受不利益變
  更禁止原則之拘束。亦即，上開更定之應執行刑，不應比前定
  之應執行刑加計其他裁判所處刑期或所定執行刑後為重，否則
  即與法律秩序理念及法律目的之內部界限有違（最高法院93年
  度台非字第192號判決意旨、103年第14次刑事庭會議決議意旨
  同此見解）。
經查：
㈠定應執行刑，不僅攸關國家刑罰權之行使，於受刑人之權益亦
  有重大影響，除顯無必要或有急迫情形外，法院於裁定前，允
  宜予受刑人以言詞、書面或其他適當方式陳述意見之機會，使
  程序保障更加周全，此為最高法院邇來統一之見解。據此，本
  院業將檢察官聲請意旨、受刑人定應執行刑案件一覽表及陳述
  意見調查表送達於受刑人予其陳述意見，然其未表示意見。
㈡受刑人因如附表各編號所示之案件，先後經法院以如附表各編
  號所示之判決，判處如附表各編號所示之罪刑確定在案，且如
  附表各編號所示之罪均係在如附表編號1所示之罪判決確定前
  所犯等情，有各該案件判決書及臺灣高等法院被告前案紀錄表
  各1份附卷可考。
㈢受刑人所犯如附表編號1所示不得易科罰金之罪，與如附表編號
  2及3所示得易科罰金之罪，固為刑法第50條第1項但書第1款所
  定之情形，惟因受刑人請求檢察官聲請定其應執行之刑，此有
  受刑人聲請定應執行刑調查表1份附卷可參，依刑法第50條第2
  項規定，應依同法第51條規定定其應執行刑。是揆諸前揭說明
  ，本件聲請核無不合。
㈣爰綜合斟酌本件受刑人各犯罪行為之不法與罪責程度，各罪之
  犯罪態樣、行為方式、侵害法益，於併合處罰時之責任非難重
  複之程度、所犯上開各罪所反映之不同人格特性、實現刑罰經
  濟的功能及數罪對法益侵害並無特別加重之必要等總體情狀。
  並衡以各罪之原定刑期、在各刑中之最長期（即7月）以上，
  如附表編號1及2個別所定之應執行刑加計其他裁判所處刑期總
  刑期（即1年3月）以下等外部性界限及內部性界限各節，進而
  為整體非難之評價，爰定其應執行刑如主文所示。
㈤又數罪併罰中之一罪依刑法規定得易科罰金者，若因與不得易
  科罰金之他罪併合處罰而結果不得易科罰金，原得易科罰金部
  分所處之刑，自亦無庸為易科罰金折算標準之記載（司法院釋
  字第144號、第679號解釋意旨參照）。準此，受刑人所犯如附
  表所示之罪，雖係分屬得易科罰金與不得易科罰金，惟經合併
  處罰結果，本院於定其應執行刑時，自無庸為易科罰金折算標
  準之記載，附此敘明。　
爰依刑事訴訟法第477條第1項，刑法第50條第1項但書、第2項
  、第53條、第51條第5款，裁定如主文。
中　　華　　民　　國　　111 　年　　9 　　月　　30　　日
                  刑事第六庭  法  官  洪翠芬
上正本證明與原本無異。
如不服本裁定，應於裁定送達後5日內向本院提出抗告狀。因疫
情而遲誤不變期間，得向法院聲請回復原狀。
                              書記官  蘇瑩琪
中　　華　　民　　國　　111 　年　　9 　　月　　30　　日
附表：
編      號  1 2 3 罪      名   竊盜 竊盜  竊盜  宣  告  刑  有期徒刑7月(2次) 應執行有期徒刑9月 有期徒刑3月(2次) 應執行有期徒刑4月 有期徒刑3月 犯 罪 日 期  1.110/05/28~110/05/31 2.110/06/24 110/11/22(2次) 111/04/04 偵查(自訴)機關年度案號  臺灣臺北地方檢察署（下稱臺北地檢）110年度偵字第22844號、第25935號 臺北地檢111年度偵字第2214號、第2216號 臺北地檢111年度偵字第14529號  最  後  事實審 法院  臺灣臺北地方法院（下稱臺北地院） 臺北地院 臺北地院  案號  110年度審易字第1976號  111年度簡字第368號  111年度簡字第1277號  判決日期 111/01/04  111/03/31  111/06/13  確  定  判  決 法院 臺灣高等法院（下稱臺灣高院） 臺北地院 臺北地院  案號 111年度上易字第418號 111年度簡字第368號 111年度簡字第1277號  判決確定日期 111/05/06 111/05/14 111/07/19 是否為得易科罰金之案件  否  是  是  備      註  臺北地檢111年度執字第3291號 臺北地檢111年度執字第2516號 臺北地檢111年度執字第3861號   編號1及2案件，經本院以111年度聲字第1272號裁定，應執行有期徒刑1年